{"related": [], "etymology": "From mordisco +\u200e -ear", "url": "https://en.wiktionary.org/wiki/mordisquear", "definitions": ["to nibble"], "verb": "mordisquear", "synonyms": [], "description": "mordisquear (first-person singular present mordisqueo, first-person singular preterite mordisque\u00e9, past participle mordisqueado)", "conjugations": {"imperative": {"affirmative": ["", "mordisquea (t\u00fa) - mordisque\u00e1 (vos)", "mordisquee", "mordisqueemos", "mordisquead", "mordisqueen"], "negative": ["", "no mordisquees", "no mordisquee", "no mordisqueemos", "no mordisque\u00e9is", "no mordisqueen"]}, "infinitive": "mordisquear", "indicative": {"future": ["mordisquear\u00e9", "mordisquear\u00e1s", "mordisquear\u00e1", "mordisquearemos", "mordisquear\u00e9is", "mordisquear\u00e1n"], "preterite": ["mordisque\u00e9", "mordisqueaste", "mordisque\u00f3", "mordisqueamos", "mordisqueasteis", "mordisquearon"], "imperfect": ["mordisqueaba", "mordisqueabas", "mordisqueaba", "mordisque\u00e1bamos", "mordisqueabais", "mordisqueaban"], "conditional": ["mordisquear\u00eda", "mordisquear\u00edas", "mordisquear\u00eda", "mordisquear\u00edamos", "mordisquear\u00edais", "mordisquear\u00edan"], "present": ["mordisqueo", "mordisqueas (t\u00fa) - mordisque\u00e1s (vos)", "mordisquea", "mordisqueamos", "mordisque\u00e1is", "mordisquean"]}, "pastparticiple": {"plural": {"feminine": "mordisqueadas", "masculine": "mordisqueados"}, "singular": {"feminine": "mordisqueada", "masculine": "mordisqueado"}}, "gerund": "mordisqueando", "subjunctive": {"imperfect_se": ["mordisquease", "mordisqueases", "mordisquease", "mordisque\u00e1semos", "mordisqueaseis", "mordisqueasen"], "future": ["mordisqueare", "mordisqueares", "mordisqueare", "mordisque\u00e1remos", "mordisqueareis", "mordisquearen"], "imperfect_ra": ["mordisqueara", "mordisquearas", "mordisqueara", "mordisque\u00e1ramos", "mordisquearais", "mordisquearan"], "present": ["mordisquee", "mordisquees (t\u00fa) - mordisque\u00e9s (vos)", "mordisquee", "mordisqueemos", "mordisque\u00e9is", "mordisqueen"]}}, "pronunciations": []}